臺灣桃園地方法院刑事判決           100年度審訴字第1615號
公  訴  人  臺灣桃園地方法院檢察署檢察官
被      告  許冠威
上列被告因毒品危害防制條例案件，經檢察官提起公訴（100 年
度毒偵字第1760號），被告於本院準備程序進行中，就被訴事實
為有罪之陳述，經本院告知簡式審判程序意旨，並聽取公訴人及
被告之意見後，本院合議庭裁定由受命法官獨任進行簡式審判程
序審理，茲判決如下：
    主  文
許冠威施用第一級毒品，累犯，處有期徒刑玖月，扣案之第一級
毒品海洛因壹包（驗餘淨重參點參壹公克）沒收銷燬之；又施用
第二級毒品，累犯，處有期徒刑伍月。應執行有期徒刑拾壹月，
扣案之第一級毒品海洛因壹包（驗餘淨重參點參壹公克）沒收銷
燬之。
    事  實
一、許冠威前於民國98年間，因施用毒品案件，經本院以98年度
    毒聲字第327 號裁定送觀察、勒戒後，認無繼續施用毒品之
    傾向，於98年12月1 日依法釋放出所，該次施用毒品犯行，
    並經臺灣桃園地方法院檢察署檢察官以98年度毒偵緝字第35
    2 號、98年度毒偵字第5411號為不起訴處分確定。另於95年
    間因竊盜案件，經本院以95年度訴字第2653號判決，判處有
    期徒刑6 月確定，於96年5 月29日易科罰金執行完畢。詎其
    猶不知悔改，於前開觀察、勒戒執行完畢釋放後5 年內，復
    基於施用第一級毒品海洛因、第二級毒品甲基安非他命之犯
    意，於100 年4 月3 日上午5 時35分許為警採尿時起分別往
    前回溯26、96小時內之某時，在臺灣境內某不詳地點，分別
    以針筒注射之方式施用第一級毒品海洛因1 次，以玻璃球燒
    烤方式施用第二級毒品甲基安非他命1 次。嗣於100 年4 月
    3 日凌晨1 時許，因另案為警在桃園縣八德市○○路155 號
    前緝獲，並扣得第一級毒品海洛因1 包（驗餘淨重3.31公克
    ）。
二、案經桃園縣政府警察局報告臺灣桃園地方法院檢察署檢察官
    偵查起訴。
    理  由
一、本案被告許冠威所犯均為死刑、無期徒刑或最輕本刑為3 年
    以上有期徒刑以外之罪，其於本院準備程序中就前揭被訴事
    實均為有罪之陳述，經本院告知簡式審判程序之旨，並聽取
    當事人意見後，本院合議庭依刑事訴訟法第273 條之1 第1
    項規定，裁定由受命法官獨任進行簡式審判程序，合先敘明
    。
二、上揭犯罪事實，業據被告分別於警詢、檢察官訊問、本院審
    理時均坦承不諱，且被告於100 年4 月3 日上午5 時35分許
    為警採集之尿液，經送驗結果，分別呈嗎啡、甲基安非他命
    陽性反應，此桃園縣政府警察局被採尿人尿液暨毒品真實姓
    名與編號對照表、桃園縣政府警察局查獲毒品危害防制條例
    「毒品」初步鑑驗報告單、桃園縣政府警察局查獲毒品危害
    防制條例「尿液」初步鑑驗報告單、正修科技大學超微量研
    究科技中心尿液檢驗報告、法務部調查局濫用藥物實驗室鑑
    定書、現場照片等在卷可稽，並有第一級毒品海洛因1 包（
    驗餘淨重3.31公克）扣案可資佐證，被告之自白堪認與事實
    相符。另被告曾有事實欄所載之施用毒品犯行，有臺灣高等
    法院被告前案紀錄表1 紙附卷可稽，被告本件施用毒品之犯
    行既非初犯，亦非毒品危害防制條例第20條第3 項所指「5
    年後再犯」之情形，即應依法訴追審理。從而，本案事證明
    確，被告施用第一、二級毒品犯行，洵堪認定，應依法論科
    。
三、核被告所為，係犯毒品危害防制條例第10條第1 項之施用第
    一級毒品罪及同條例第10條第2 項之施用第二級毒品罪。被
    告於施用第一級、第二級毒品前持有第一級、第二級毒品及
    施用後持有第一級毒品之低度行為分別為施用毒品之高度行
    為所吸收，均不另論罪。被告所犯上開二罪間，犯意各別，
    行為互殊，應分論併罰。被告有事實欄所載之犯罪科刑及執
    行完畢紀錄，此有臺灣高等法院被告前案紀錄表在卷可按，
    被告受徒刑之執行完畢後，於5 年以內，故意再犯本件有期
    徒刑以上之各罪，均為累犯，均應依刑法第47條第1 項之規
    定各加重其刑。爰審酌被告之素行、其曾因施用毒品案件，
    觀察、勒戒執行完畢，仍無戒除毒癮之決心，再為本件施用
    毒品犯行，顯見其定力不足、意志不堅、易受外界誘惑，原
    不宜寬縱，惟念其於本院審理始終坦承犯行，態度尚屬良好
    等一切情狀，分別量處如主文所示之刑，並定其應執行之刑
    。又扣案之海洛因1 包（驗餘淨重3.31公克）係屬查獲之第
    一級毒品，應依毒品危害防制條例第18條第1 項前段規定，
    不問屬於犯人與否，併予宣告沒收銷燬之。
據上論斷，應依刑事訴訟法第273 條之1 第1 項、第299 條第1
項前段，毒品危害防制條例第10條第1 項、第2 項、第18條第1
項前段，刑法第11條、第47條第1 項、第51條第5 款，判決如主
文。
本案經檢察官李安蕣到庭執行職務。
中    華    民    國   100    年    8     月    5     日
                        刑事庭    法  官  顏世翠
以上正本證明與原本無異。
如不服本判決，應於判決送達後10日內向本院提出上訴狀（應附
繕本），其未敘述上訴理由者，應於上訴期間屆滿後20日內補提
理由書狀於本院，上訴於臺灣高等法院。
                                  書記官  張筆隆
中    華    民    國   100    年    8     月    5     日
附錄本案論罪科刑法條：
毒品危害防制條例第10條
施用第一級毒品者，處6 月以上5 年以下有期徒刑。
施用第二級毒品者，處3 年以下有期徒刑。